【裁判字號】    95,台上,228
【裁判日期】    950112
【裁判案由】    違反毒品危害防制條例
【裁判全文】
最高法院刑事判決              九十五年度台上字第二二八號
    上  訴  人  甲○○
                        號在.
上列上訴人因違反毒品危害防制條例案件，不服台灣高等法院台
南分院中華民國九十四年十月十三日第二審判決（九十四年度上
訴字第六五二號，起訴案號：台灣台南地方法院檢察署九十三年
度偵字第九二一六號），提起上訴，本院判決如下：
    主  文
原判決關於連續販賣第一級毒品部分撤銷，發回台灣高等法院台
南分院。
其他上訴駁回。
    理  由
甲、撤銷發回（連續販賣第一級毒品）部分：
本件原判決認定上訴人甲○○意圖營利，基於販賣第一級毒品海
洛因之概括犯意，以其0000000000號行動電話作為販
賣毒品之聯絡工具，自民國九十三年六月間某日起至同年八月間
某日止，先後在台南市○區○○路、延平國中旁及和緯路等地，
以一包海洛因新台幣（下同）一千元之代價，販售給蘇敬暉十八
次，另以一包五千元之代價，販賣給蘇敬暉二次，共計二十次，
得款二萬八千元等情，因而維持第一審論處上訴人連續販賣第一
級毒品罪刑（處無期徒刑）之判決，駁回上訴人關於此部分之上
訴。固非無見。
惟查：有罪之判決書，對於被告有利之證據不採納者，應於理由
內記載其理由，此觀刑事訴訟法第三百十條第二款規定甚明。故
有罪之判決書，倘未說明不採納有利於被告證據之理由，即有判
決理由未備之違失，自足構成撤銷之原因。又與待證事實有重要
關係，客觀上認為應行調查，始足為認定事實及適用法律之基礎
者，其證據雖經調查，倘尚未明瞭者，即與未經調查無異，遽行
判決，仍有應於審判期日調查之證據而未予調查之違法。本件原
判決認定上訴人有此部分之犯行，雖以蘇敬暉與上訴人之行動電
話通聯紀錄為其依據，然經上訴人指稱伊均未主動致電蘇敬暉，
且自九十三年七月起，即出現祇有短短七、八、九秒之通話時間
，迨進入八月份，且多有一、四、五秒之情形，至同月底更有多
次零秒之紀錄（此部分通聯紀錄雖經原審送存贓物庫，未隨卷送
本院，但上訴人在原審之辯護人所提出辯護意旨狀列有詳細之分
析表，見原審卷第一六七至一七０之一頁），上訴人辯稱乃係伊
不接蘇敬暉來電所致（見原審卷第一六二頁），則上揭通聯紀錄
似屬對於上訴人有利之證據，原判決未說明就該短時間通話及拒
接電話何以不足為有利於上訴人之證據而不予採納之理由，已有
判決理由未備之違失，且此情攸關上訴人是否成立販賣第一級毒
品之重罪，於上訴人利益有重大關係，原審遑未查明，遽行判決
，亦難認無證據調查未盡之違法。以上皆為上訴意旨所指摘，應
認原判決關於此部分具有撤銷發回更審之原因。
乙、駁回（連續轉讓第二級毒品及連續轉讓第一級毒品）部分：
按刑事訴訟法第三百七十七條規定，上訴於第三審法院，非以判
決違背法令為理由，不得為之。是提起第三審上訴，應以原判決
違背法令為理由，係屬法定要件。如果上訴理由書狀並未依據卷
內訴訟資料，具體指摘原判決不適用何種法則或如何適用不當，
或所指摘原判決違法情事，顯與法律規定得為第三審上訴理由之
違法情形，不相適合時，均應認其上訴為違背法律上之程式，予
以駁回。
壹、連續轉讓第二級毒品部分：
上訴意旨略稱：證人方俊傑已到庭證述0000000000號
行動電話係其於九十三年六月二十六日之前所使用等語，而依該
電話通聯紀錄顯示在該日之後，上訴人並無以之與邱宗彬通話情
形，原判決竟認定上訴人有連續轉讓第二級毒品安非他命給邱宗
彬之犯行，其採證認事自有違誤云云。惟查：證據之取捨及事實
之認定，係屬事實審法院自由判斷之職權，此項自由判斷職權之
行使，倘不違背經驗法則與論理法則，即不能任憑己意指摘為違
法，而執為上訴第三審之適法理由。原判決主要係依憑邱宗彬迭
在偵查及第一審審理中堅決供證撥打上揭門號行動電話聯繫得上
訴人，而索得上訴人無償轉讓之安非他命；上訴人亦直承該電話
為伊所申請，並於九十三年六月間有使用該電話，且其男友方俊
傑出事（按指遭緝獲入獄）後，邱宗彬曾打電話與伊聯繫各等語
，復有以上訴人名義申用電話之調閱查詢單、該電話於九十三年
六月間與邱宗彬之0000000000號行動電話通話高達八
十餘次之通聯紀錄，邱宗彬確有施用安非他命之刑事判決書、前
案紀錄表、執行觀察勒戒、強制戒治在監在押全國紀錄表、查獲
白色結晶粉末確屬安非他命之鑑驗通知書等在卷及該安非他命扣
案佐證等各證據資料，乃認定上訴人有原判決事實欄二所載轉讓
安非他命之犯行，因而維持第一審論處上訴人連續轉讓第二級毒
品罪刑之判決，駁回上訴人關於此部分之第二審上訴。對於上訴
人僅承認遭警在其住處搜出安非他命，而矢口否認犯此部分之罪
，所為該安非他命係方俊傑所有，與伊完全無關之辯解，如何不
足採信，亦依卷內證據資料詳加指駁、說明。所為事實認定及得
心證理由，俱有卷內各證據資料在案可稽，並無違背經驗法則與
論理法則之違法情形存在。上訴意旨置原判決已明白論斷之事項
於不顧，就屬原審採證認事之職權行使，任意指摘為違誤，且猶
為單純事實之爭執，殊難認為適法之第三審上訴理由。依上說明
，應認其此部分上訴為違背法律上之程式，予以駁回。
貳、連續轉讓第一級毒品罪部分：
上訴意旨略謂：上訴人於案發羈押後，已深知悔悟，請予自新悔
改機會云云。惟查刑之量定及緩刑之宣告，係法院得依職權自由
裁量之事項，當事人不得以原審在法定刑度內並未濫用權限所為
之量刑及未諭知緩刑指為違背法令。上訴人關於此部分既未依據
卷內訴訟資料，具體指摘原判決如何違背法令，自難認為已具備
適法之第三審上訴形式要件。依上說明，應認其此部分上訴為違
背法律上之程式，予以駁回。至所請給予自新之機會，似尚指請
本院予以緩刑宣告，因其上訴不合法而應從程序上予以駁回，本
院無從為實體審酌，併予敘明。
據上論結，應依刑事訴訟法第三百九十七條、第四百零一條、第
三百九十五條前段，判決如主文。
中    華    民    國  九十五  年    一    月   十二   日
                      最高法院刑事第八庭
                          審判長法官  張  淳  淙
                                法官  張  春  福
                                法官  呂  丹  玉
                                法官  洪  昌  宏
                                法官  蔡  彩  貞
      本件正本證明與原本無異
                                      書  記  官
中    華    民    國  九十五  年    一    月   十七   日
                                                      Ａ


司法院資訊處製作；財團法人民間司法改革基金會備份。
